【裁判字號】    92,台上,3025
【裁判日期】    920605
【裁判案由】    強盜
【裁判全文】
最高法院刑事判決                              九十二年度台上字第三○二五號
    上  訴  人  甲○○
右上訴人因強盜案件，不服台灣高等法院台中分院中華民國九十二年三月五日第二審
更審判決（九十一年度重上更(二)字第一六五號，起訴案號：台灣南投地方法院檢察署
八十四年度偵字第一八六二、一八六三、一八六四、一八六六、一八六七、二三六○
號），提起上訴，本院判決如左：
    主  文
上訴駁回。
    理  由
按刑事訴訟法第三百七十七條規定，上訴於第三審法院，非以判決違背法令為理由，
不得為之。是提起第三審上訴，應以原判決違背法令為理由，係屬法定要件。如果上
訴理由狀並未依據卷內訴訟資料，具體指摘原判決不適用何種法則或如何適用不當，
或所指摘原判決違法情事，顯與法律規定得為第三審上訴理由之違法情形，不相適合
時，均應認其上訴為違背法律上之程式，予以駁回。本件上訴人甲○○上訴意旨略稱
：在原審更二審時，多位證人：潘勝智、林揚崇、陳永昌、陳衍伸及當事人康寶田、
康美玲在庭訊時所稱，均證明上訴人並未參與犯案，為何不採信多位證人對上訴人有
利的證詞，而判上訴人有罪，明顯違背刑事訴訟法第三百七十九條第十四款，判決理
由不備之違法。又請求傳訊證人陳忠雄、潘景國、林瑞正以證明犯罪行為行使時之過
程，以證實上訴人之抑而不可得，原判決亦有同法條第十款之違法云云。
惟查原判決依憑上訴人部分不利於己之自白、共同被告陳永昌、同案被告林揚崇不利
於上訴人之供述、被害人康寶田、林瑞正、陳忠雄不利於上訴人之指述、證人康美玲
、徐鳳霞、嚴彩菱之證言，扣案之槍、彈，經送鑑定，均認具有殺傷力之內政部警政
署刑事警察局八十四年刑鑑字第六五七三二號、第八一六九四號及八十五年度刑鑑字
第一○四一○號鑑驗通知書等證據，資以認定上訴人有原判決事實欄二、三、所記載
之犯罪事實，因而撤銷第一審關於上訴人部分不當之判決，改判依連續犯、牽連犯、
想像競合犯之例，就所犯論處上訴人共同連續意圖為自己不法所有，以強暴致使不能
抗拒，而取他人之物罪刑（累犯，處有期徒刑捌年），已詳述其所依憑之證據及理由
。對於上訴人辯稱：伊未參與陳忠雄部分之強盜犯行，亦未參與康寶田部分之強盜犯
行，康美玲到庭指認，也說不是伊做的，且該處伊沒有去過，當天伊亦沒有去過，那
些人伊亦不認識，伊未參與陳衍伸強盜康寶田財物之行為，康寶田誤指伊作案；其他
寄藏槍、彈部分，因有關陳衍伸部分係在伊家找到的，是陳衍伸寄放的，但他寄放時
，伊不知他的包裹內是槍、彈，至於其他之槍、彈是潘勝智寄放在伊那兒的，但伊亦
根本不清楚；伊曾將潘勝智及林揚崇寄放之行李交予徐鳳霞保管，但不知係槍、彈等
物；上揭在台中市南屯區及台中縣豐原市查獲之槍、彈，均非伊持有之物，與伊無關
云云，認係事後卸責之詞，不足採信；被害人康寶田、證人康美玲於原審調查時翻異
前供及證人陳衍伸之證言，均不能為上訴人有利之認定；又共犯林揚崇、陳永昌於偵
查中及原審翻異前供，共犯潘勝智於原審供稱上訴人並未參與強盜陳忠雄財物之犯行
云云，屬迴護上訴人之詞均不足採信；亦分別在判決內詳予指駁並說明其理由。又公
訴意旨另謂上訴人尚有參與家天下槍擊事件及強押湯順安強取其槍、彈之犯行，涉犯
殺人未遂及強盜罪嫌部分，經調查證據之結果，認此部分犯罪尚屬不能證明，以公訴
人認此部分與論罪科刑部分有裁判上一罪關係，不另為無罪之諭知；另公訴人移送併
辦關於上訴人涉犯妨害梁抄、林竹軒自由部分，經查與論罪科刑部分並無連續犯關係
，係另行起意所為，應由檢察官另行偵查；均在判決內加以明。原判決所為論述，
核與卷證資料相符，從形式上觀察，並無違背法令之情形。按供述證據，前後雖有差
異或矛盾，事實審法院非不可本於經驗及論理法則，斟酌其他情形，作合理之比較，
定其取捨，其就供述證據之一部，認為真實者，予以採取，亦非法則所不許。因之，
供述之證據前後縱有差異，事實審法院依憑前後之供述證據，斟酌其他證據，本於經
驗法則與論理法則，取其認為真實之一部，作為論罪之證據，自屬合法，不能謂所認
事實與供述證據之部分不符，即指判決有證據上理由矛盾之違法。本件原審綜合被害
人及證人先後之供述，斟酌其他證據，認定上訴人有本件強盜罪刑，已在判決內詳述
其證據取捨及判斷之理由，核與證據法則並無違背，為其職權之適法行使，自不能指
為違法。上訴意旨所指各節，或為原審已審酌論斷屬認事採證、證據取捨及判斷之範
疇，為其職權之適法行使；並無違背證據法則之情形；或事證已臻明確並無再為傳訊
調查必要之裁量事項，亦無上訴意旨所指違背法令之情形；核均非法律規定得為第三
審上訴理由之違法情形。上訴意旨徒憑己意任意指摘，應認其上訴為違背法律上之程
式，予以駁回。
據上論結，應依刑事訴訟法第三百九十五條前段，判決如主文。
中      華      民      國    九十二    年      六      月      五      日
                              最高法院刑事第八庭
                                  審判長法官  莊  登  照
                                        法官  洪  明  輝
                                        法官  黃  一  鑫
                                        法官  魏  新  和
                                        法官  林  秀  夫
      右正本證明與原本無異
                                              書  記  官
中      華      民      國    九十二    年      六      月     十二     日


司法院資訊處製作；財團法人民間司法改革基金會備份。
